SpellChecking/Dictionaries/gikuyu.aff
FLAG num
PFX 111 e rũkaamĩe e
PFX 111 ĩ rũkaamĩ ĩ
PFX 111 o rũkaamĩo o
PFX 111 ũ rũkaamĩũ ũ
PFX 111 0 gakamĩ [^aeĩoũ]
PFX 111 0 gakamĩa a
PFX 111 e gakamĩe e
PFX 111 ĩ gakamĩ ĩ
PFX 111 o gakamĩo o
PFX 111 ũ gakamĩũ ũ
PFX 111 0 gakaamĩ [^aeĩoũ]
PFX 111 0 gakaamĩa a
PFX 111 e gakaamĩe e
PFX 111 ĩ gakaamĩ ĩ
PFX 111 o gakaamĩo o
PFX 111 ũ gakaamĩũ ũ
PFX 111 0 gũkamĩ [^aeĩoũ]
PFX 111 0 gũkamĩa a
PFX 111 e gũkamĩe e
PFX 111 ĩ gũkamĩ ĩ
PFX 111 o gũkamĩo o
PFX 111 ũ gũkamĩũ ũ
PFX 111 0 gũkaamĩ [^aeĩoũ]
PFX 111 0 gũkaamĩa a
PFX 111 e gũkaamĩe e
PFX 111 ĩ gũkaamĩ ĩ
PFX 111 o gũkaamĩo o
PFX 111 ũ gũkaamĩũ ũ
PFX 111 0 hakamĩ [^aeĩoũ]
PFX 111 0 hakamĩa a
PFX 111 e hakamĩe e
PFX 111 ĩ hakamĩ ĩ
PFX 111 o hakamĩo o
PFX 111 ũ hakamĩũ ũ
PFX 111 0 hakaamĩ [^aeĩoũ]
PFX 111 0 hakaamĩa a
PFX 111 e hakaamĩe e
PFX 111 ĩ hakaamĩ ĩ
PFX 111 o hakaamĩo o
PFX 111 ũ hakaamĩũ ũ
PFX 111 0 ingĩkaamĩ [^aeĩoũ]
PFX 111 0 ingĩkaamĩa a
PFX 111 e ingĩkaamĩe e
PFX 111 ĩ ingĩkaamĩ ĩ
PFX 111 o ingĩkaamĩo o
PFX 111 ũ ingĩkaamĩũ ũ
PFX 111 0 tũngĩkaamĩ [^aeĩoũ]
PFX 111 0 tũngĩkaamĩa a
PFX 111 e tũngĩkaamĩe e
PFX 111 ĩ tũngĩkaamĩ ĩ
PFX 111 o tũngĩkaamĩo o
PFX 111 ũ tũngĩkaamĩũ ũ
PFX 111 0 ũngĩkaamĩ [^aeĩoũ]
PFX 111 0 ũngĩkaamĩa a
PFX 111 e ũngĩkaamĩe e
PFX 111 ĩ ũngĩkaamĩ ĩ
PFX 111 o ũngĩkaamĩo o
PFX 111 ũ ũngĩkaamĩũ ũ
PFX 111 0 mũngĩkaamĩ [^aeĩoũ]
PFX 111 0 mũngĩkaamĩa a
PFX 111 e mũngĩkaamĩe e
PFX 111 ĩ mũngĩkaamĩ ĩ
PFX 111 o mũngĩkaamĩo o
PFX 111 ũ mũngĩkaamĩũ ũ
PFX 111 0 angĩkaamĩ [^aeĩoũ]
PFX 111 0 angĩkaamĩa a
PFX 111 e angĩkaamĩe e
PFX 111 ĩ angĩkaamĩ ĩ
PFX 111 o angĩkaamĩo o
PFX 111 ũ angĩkaamĩũ ũ
PFX 111 0 mangĩkaamĩ [^aeĩoũ]
PFX 111 0 mangĩkaamĩa a
PFX 111 e mangĩkaamĩe e
PFX 111 ĩ mangĩkaamĩ ĩ
PFX 111 o mangĩkaamĩo o
PFX 111 ũ mangĩkaamĩũ ũ
PFX 111 0 ĩngĩkaamĩ [^aeĩoũ]
PFX 111 0 ĩngĩkaamĩa a
PFX 111 e ĩngĩkaamĩe e
PFX 111 ĩ ĩngĩkaamĩ ĩ
PFX 111 o ĩngĩkaamĩo o
PFX 111 ũ ĩngĩkaamĩũ ũ
PFX 111 0 rĩngĩkaamĩ [^aeĩoũ]
PFX 111 0 rĩngĩkaamĩa a
PFX 111 e rĩngĩkaamĩe e
PFX 111 ĩ rĩngĩkaamĩ ĩ
PFX 111 o rĩngĩkaamĩo o
PFX 111 ũ rĩngĩkaamĩũ ũ
PFX 111 0 kĩngĩkaamĩ [^aeĩoũ]
PFX 111 0 kĩngĩkaamĩa a
PFX 111 e kĩngĩkaamĩe e
PFX 111 ĩ kĩngĩkaamĩ ĩ
PFX 111 o kĩngĩkaamĩo o
PFX 111 ũ kĩngĩkaamĩũ ũ
PFX 111 0 ingĩkaamĩ [^aeĩoũ]
PFX 111 0 ingĩkaamĩa a
PFX 111 e ingĩkaamĩe e
PFX 111 ĩ ingĩkaamĩ ĩ
PFX 111 o ingĩkaamĩo o
PFX 111 ũ ingĩkaamĩũ ũ
PFX 111 0 cingĩkaamĩ [^aeĩoũ]
PFX 111 0 cingĩkaamĩa a
PFX 111 e cingĩkaamĩe e
PFX 111 ĩ cingĩkaamĩ ĩ
PFX 111 o cingĩkaamĩo o
PFX 111 ũ cingĩkaamĩũ ũ
PFX 111 0 rũngĩkaamĩ [^aeĩoũ]
PFX 111 0 rũngĩkaamĩa a
PFX 111 e rũngĩkaamĩe e
PFX 111 ĩ rũngĩkaamĩ ĩ
PFX 111 o rũngĩkaamĩo o
PFX 111 ũ rũngĩkaamĩũ ũ
PFX 111 0 kangĩkaamĩ [^aeĩoũ]
PFX 111 0 kangĩkaamĩa a
PFX 111 e kangĩkaamĩe e
PFX 111 ĩ kangĩkaamĩ ĩ
PFX 111 o kangĩkaamĩo o
PFX 111 ũ kangĩkaamĩũ ũ
PFX 111 0 kũngĩkaamĩ [^aeĩoũ]
PFX 111 0 kũngĩkaamĩa a
PFX 111 e kũngĩkaamĩe e
PFX 111 ĩ kũngĩkaamĩ ĩ
PFX 111 o kũngĩkaamĩo o
PFX 111 ũ kũngĩkaamĩũ ũ
PFX 111 0 hangĩkaamĩ [^aeĩoũ]
PFX 111 0 hangĩkaamĩa a
PFX 111 e hangĩkaamĩe e
PFX 111 ĩ hangĩkaamĩ ĩ
PFX 111 o hangĩkaamĩo o
PFX 111 ũ hangĩkaamĩũ ũ
PFX 111 0 ndikaamĩ [^aeĩoũ]
PFX 111 0 ndikaamĩa a
PFX 111 e ndikaamĩe e
PFX 111 ĩ ndikaamĩ ĩ
PFX 111 o ndikaamĩo o
PFX 111 ũ ndikaamĩũ ũ
PFX 111 0 tũtikaamĩ [^aeĩoũ]
PFX 111 0 tũtikaamĩa a
PFX 111 e tũtikaamĩe e
PFX 111 ĩ tũtikaamĩ ĩ
PFX 111 o tũtikaamĩo o
PFX 111 ũ tũtikaamĩũ ũ
PFX 111 0 ndũkaamĩ [^aeĩoũ]
PFX 111 0 ndũkaamĩa a
PFX 111 e ndũkaamĩe e
PFX 111 ĩ ndũkaamĩ ĩ
PFX 111 o ndũkaamĩo o
PFX 111 ũ ndũkaamĩũ ũ
PFX 111 0 mũtikaamĩ [^aeĩoũ]
PFX 111 0 mũtikaamĩa a
PFX 111 e mũtikaamĩe e
PFX 111 ĩ mũtikaamĩ ĩ
PFX 111 o mũtikaamĩo o
PFX 111 ũ mũtikaamĩũ ũ
PFX 111 0 ndakaamĩ [^aeĩoũ]
PFX 111 0 ndakaamĩa a
PFX 111 e ndakaamĩe e
PFX 111 ĩ ndakaamĩ ĩ
PFX 111 o ndakaamĩo o
PFX 111 ũ ndakaamĩũ ũ
PFX 111 0 matikaamĩ [^aeĩoũ]
PFX 111 0 matikaamĩa a
PFX 111 e matikaamĩe e
PFX 111 ĩ matikaamĩ ĩ
PFX 111 o matikaamĩo o
PFX 111 ũ matikaamĩũ ũ
PFX 111 0 ndĩkaamĩ [^aeĩoũ]
PFX 111 0 ndĩkaamĩa a
PFX 111 e ndĩkaamĩe e
PFX 111 ĩ ndĩkaamĩ ĩ
PFX 111 o ndĩkaamĩo o
PFX 111 ũ ndĩkaamĩũ ũ
PFX 111 0 rĩtikaamĩ [^aeĩoũ]
PFX 111 0 rĩtikaamĩa a
PFX 111 e rĩtikaamĩe e
PFX 111 ĩ rĩtikaamĩ ĩ
PFX 111 o rĩtikaamĩo o
PFX 111 ũ rĩtikaamĩũ ũ
PFX 111 0 gĩtikaamĩ [^aeĩoũ]
PFX 111 0 gĩtikaamĩa a
PFX 111 e gĩtikaamĩe e
PFX 111 ĩ gĩtikaamĩ ĩ
PFX 111 o gĩtikaamĩo o
PFX 111 ũ gĩtikaamĩũ ũ
PFX 111 0 itikaamĩ [^aeĩoũ]
PFX 111 0 itikaamĩa a
PFX 111 e itikaamĩe e
PFX 111 ĩ itikaamĩ ĩ
PFX 111 o itikaamĩo o
PFX 111 ũ itikaamĩũ ũ
PFX 111 0 citikaamĩ [^aeĩoũ]
PFX 111 0 citikaamĩa a
PFX 111 e citikaamĩe e
PFX 111 ĩ citikaamĩ ĩ
PFX 111 o citikaamĩo o
PFX 111 ũ citikaamĩũ ũ
PFX 111 0 rũtikaamĩ [^aeĩoũ]
PFX 111 0 rũtikaamĩa a
PFX 111 e rũtikaamĩe e
PFX 111 ĩ rũtikaamĩ ĩ
PFX 111 o rũtikaamĩo o
PFX 111 ũ rũtikaamĩũ ũ
PFX 111 0 gatikaamĩ [^aeĩoũ]
PFX 111 0 gatikaamĩa a
PFX 111 e gatikaamĩe e
PFX 111 ĩ gatikaamĩ ĩ
PFX 111 o gatikaamĩo o
PFX 111 ũ gatikaamĩũ ũ
PFX 111 0 gũtikaamĩ [^aeĩoũ]
PFX 111 0 gũtikaamĩa a
PFX 111 e gũtikaamĩe e
PFX 111 ĩ gũtikaamĩ ĩ
PFX 111 o gũtikaamĩo o
PFX 111 ũ gũtikaamĩũ ũ
PFX 111 0 hatikaamĩ [^aeĩoũ]
PFX 111 0 hatikaamĩa a
PFX 111 e hatikaamĩe e
PFX 111 ĩ hatikaamĩ ĩ
PFX 111 o hatikaamĩo o
PFX 111 ũ hatikaamĩũ ũ
PFX 111 0 ndingĩkaamĩ [^eĩoũ]
PFX 111 e ndingĩkaamĩe e
PFX 111 ĩ ndingĩkaamĩ ĩ
PFX 111 o ndingĩkaamĩo o
PFX 111 ũ ndingĩkaamĩũ ũ
PFX 111 0 itangĩkaamĩ [^eĩoũ]
PFX 111 e itangĩkaamĩe e
PFX 111 ĩ itangĩkaamĩ ĩ
PFX 111 o itangĩkaamĩo o
PFX 111 ũ itangĩkaamĩũ ũ
PFX 111 0 tũtingĩkaamĩ [^eĩoũ]
PFX 111 e tũtingĩkaamĩe e
PFX 111 ĩ tũtingĩkaamĩ ĩ
PFX 111 o tũtingĩkaamĩo o
PFX 111 ũ tũtingĩkaamĩũ ũ
PFX 111 0 tũtangĩkaamĩ [^eĩoũ]
PFX 111 e tũtangĩkaamĩe e
PFX 111 ĩ tũtangĩkaamĩ ĩ
PFX 111 o tũtangĩkaamĩo o
PFX 111 ũ tũtangĩkaamĩũ ũ
PFX 111 0 ndũngĩkaamĩ [^eĩoũ]
PFX 111 e ndũngĩkaamĩe e
PFX 111 ĩ ndũngĩkaamĩ ĩ
PFX 111 o ndũngĩkaamĩo o
PFX 111 ũ ndũngĩkaamĩũ ũ
PFX 111 0 ũtangĩkaamĩ [^eĩoũ]
PFX 111 e ũtangĩkaamĩe e
PFX 111 ĩ ũtangĩkaamĩ ĩ
PFX 111 o ũtangĩkaamĩo o
PFX 111 ũ ũtangĩkaamĩũ ũ
PFX 111 0 mũtingĩkaamĩ [^eĩoũ]
PFX 111 e mũtingĩkaamĩe e
PFX 111 ĩ mũtingĩkaamĩ ĩ
PFX 111 o mũtingĩkaamĩo o
PFX 111 ũ mũtingĩkaamĩũ ũ
PFX 111 0 mũtangĩkaamĩ [^eĩoũ]
PFX 111 e mũtangĩkaamĩe e
PFX 111 ĩ mũtangĩkaamĩ ĩ
PFX 111 o mũtangĩkaamĩo o
PFX 111 ũ mũtangĩkaamĩũ ũ
PFX 111 0 ndangĩkaamĩ [^eĩoũ]
PFX 111 e ndangĩkaamĩe e
PFX 111 ĩ ndangĩkaamĩ ĩ
PFX 111 o ndangĩkaamĩo o
PFX 111 ũ ndangĩkaamĩũ ũ
PFX 111 0 atangĩkaamĩ [^eĩoũ]
PFX 111 e atangĩkaamĩe e
PFX 111 ĩ atangĩkaamĩ ĩ
PFX 111 o atangĩkaamĩo o
PFX 111 ũ atangĩkaamĩũ ũ
PFX 111 0 matingĩkaamĩ [^eĩoũ]
PFX 111 e matingĩkaamĩe e
PFX 111 ĩ matingĩkaamĩ ĩ
PFX 111 o matingĩkaamĩo o
PFX 111 ũ matingĩkaamĩũ ũ
PFX 111 0 matangĩkaamĩ [^eĩoũ]
PFX 111 e matangĩkaamĩe e
PFX 111 ĩ matangĩkaamĩ ĩ
PFX 111 o matangĩkaamĩo o
PFX 111 ũ matangĩkaamĩũ ũ
PFX 111 0 ndĩngĩkaamĩ [^eĩoũ]
PFX 111 e ndĩngĩkaamĩe e
PFX 111 ĩ ndĩngĩkaamĩ ĩ
PFX 111 o ndĩngĩkaamĩo o
PFX 111 ũ ndĩngĩkaamĩũ ũ
PFX 111 0 ĩtangĩkaamĩ [^eĩoũ]
PFX 111 e ĩtangĩkaamĩe e
PFX 111 ĩ ĩtangĩkaamĩ ĩ
PFX 111 o ĩtangĩkaamĩo o
PFX 111 ũ ĩtangĩkaamĩũ ũ
PFX 111 0 rĩtingĩkaamĩ [^eĩoũ]
PFX 111 e rĩtingĩkaamĩe e
PFX 111 ĩ rĩtingĩkaamĩ ĩ
PFX 111 o rĩtingĩkaamĩo o
PFX 111 ũ rĩtingĩkaamĩũ ũ
PFX 111 0 rĩtangĩkaamĩ [^eĩoũ]
PFX 111 e rĩtangĩkaamĩe e
PFX 111 ĩ rĩtangĩkaamĩ ĩ
PFX 111 o rĩtangĩkaamĩo o
PFX 111 ũ rĩtangĩkaamĩũ ũ
PFX 111 0 gĩtingĩkaamĩ [^eĩoũ]
PFX 111 e gĩtingĩkaamĩe e
PFX 111 ĩ gĩtingĩkaamĩ ĩ
PFX 111 o gĩtingĩkaamĩo o
PFX 111 ũ gĩtingĩkaamĩũ ũ
PFX 111 0 gĩtangĩkaamĩ [^eĩoũ]
PFX 111 e gĩtangĩkaamĩe e
PFX 111 ĩ gĩtangĩkaamĩ ĩ
PFX 111 o gĩtangĩkaamĩo o
PFX 111 ũ gĩtangĩkaamĩũ ũ
PFX 111 0 itingĩkaamĩ [^eĩoũ]
PFX 111 e itingĩkaamĩe e
PFX 111 ĩ itingĩkaamĩ ĩ
PFX 111 o itingĩkaamĩo o
PFX 111 ũ itingĩkaamĩũ ũ
PFX 111 0 itangĩkaamĩ [^eĩoũ]
PFX 111 e itangĩkaamĩe e
PFX 111 ĩ itangĩkaamĩ ĩ
PFX 111 o itangĩkaamĩo o
PFX 111 ũ itangĩkaamĩũ ũ
PFX 111 0 citingĩkaamĩ [^eĩoũ]
PFX 111 e citingĩkaamĩe e
PFX 111 ĩ citingĩkaamĩ ĩ
PFX 111 o citingĩkaamĩo o
PFX 111 ũ citingĩkaamĩũ ũ
PFX 111 0 citangĩkaamĩ [^eĩoũ]
PFX 111 e citangĩkaamĩe e
PFX 111 ĩ citangĩkaamĩ ĩ
PFX 111 o citangĩkaamĩo o
PFX 111 ũ citangĩkaamĩũ ũ
PFX 111 0 rũtingĩkaamĩ [^eĩoũ]
PFX 111 e rũtingĩkaamĩe e
PFX 111 ĩ rũtingĩkaamĩ ĩ
PFX 111 o rũtingĩkaamĩo o
PFX 111 ũ rũtingĩkaamĩũ ũ
PFX 111 0 rũtangĩkaamĩ [^eĩoũ]
PFX 111 e rũtangĩkaamĩe e
PFX 111 ĩ rũtangĩkaamĩ ĩ
PFX 111 o rũtangĩkaamĩo o
PFX 111 ũ rũtangĩkaamĩũ ũ
PFX 111 0 gatingĩkaamĩ [^eĩoũ]
PFX 111 e gatingĩkaamĩe e
PFX 111 ĩ gatingĩkaamĩ ĩ
PFX 111 o gatingĩkaamĩo o
PFX 111 ũ gatingĩkaamĩũ ũ
PFX 111 0 gatangĩkaamĩ [^eĩoũ]
PFX 111 e gatangĩkaamĩe e
PFX 111 ĩ gatangĩkaamĩ ĩ
PFX 111 o gatangĩkaamĩo o
PFX 111 ũ gatangĩkaamĩũ ũ
PFX 111 0 gũtingĩkaamĩ [^eĩoũ]
PFX 111 e gũtingĩkaamĩe e
PFX 111 ĩ gũtingĩkaamĩ ĩ
PFX 111 o gũtingĩkaamĩo o
PFX 111 ũ gũtingĩkaamĩũ ũ
PFX 111 0 gũtangĩkaamĩ [^eĩoũ]
PFX 111 e gũtangĩkaamĩe e
PFX 111 ĩ gũtangĩkaamĩ ĩ
PFX 111 o gũtangĩkaamĩo o
PFX 111 ũ gũtangĩkaamĩũ ũ
PFX 111 0 hatingĩkaamĩ [^eĩoũ]
PFX 111 e hatingĩkaamĩe e
PFX 111 ĩ hatingĩkaamĩ ĩ
PFX 111 o hatingĩkaamĩo o
PFX 111 ũ hatingĩkaamĩũ ũ
PFX 111 0 hatangĩkaamĩ [^eĩoũ]
PFX 111 e hatangĩkaamĩe e
PFX 111 ĩ hatangĩkaamĩ ĩ
PFX 111 o hatangĩkaamĩo o
PFX 111 ũ hatangĩkaamĩũ ũ
PFX 111 0 ngarĩ [^aeĩoũ]
PFX 111 0 ngarĩa a
PFX 111 e ngarĩe e
PFX 111 ĩ ngarĩ ĩ
PFX 111 o ngarĩo o
PFX 111 ũ ngarĩũ ũ
PFX 111 0 ngaarĩ [^aeĩoũ]
PFX 111 0 ngaarĩa a
PFX 111 e ngaarĩe e
PFX 111 ĩ ngaarĩ ĩ
PFX 111 o ngaarĩo o
PFX 111 ũ ngaarĩũ ũ
PFX 111 0 tũkarĩ [^aeĩoũ]
PFX 111 0 tũkarĩa a
PFX 111 e tũkarĩe e
PFX 111 ĩ tũkarĩ ĩ
PFX 111 o tũkarĩo o
PFX 111 ũ tũkarĩũ ũ
PFX 111 0 tũkaarĩ [^aeĩoũ]
PFX 111 0 tũkaarĩa a
PFX 111 e tũkaarĩe e
PFX 111 ĩ tũkaarĩ ĩ
PFX 111 o tũkaarĩo o
PFX 111 ũ tũkaarĩũ ũ
PFX 111 0 ũkarĩ [^aeĩoũ]
PFX 111 0 ũkarĩa a
PFX 111 e ũkarĩe e
PFX 111 ĩ ũkarĩ ĩ
PFX 111 o ũkarĩo o
PFX 111 ũ ũkarĩũ ũ
PFX 111 0 ũkaarĩ [^aeĩoũ]
PFX 111 0 ũkaarĩa a
PFX 111 e ũkaarĩe e
PFX 111 ĩ ũkaarĩ ĩ
PFX 111 o ũkaarĩo o
PFX 111 ũ ũkaarĩũ ũ
PFX 111 0 mũkarĩ [^aeĩoũ]
PFX 111 0 mũkarĩa a
PFX 111 e mũkarĩe e
PFX 111 ĩ mũkarĩ ĩ
PFX 111 o mũkarĩo o
PFX 111 ũ mũkarĩũ ũ
PFX 111 0 mũkaarĩ [^aeĩoũ]
PFX 111 0 mũkaarĩa a
PFX 111 e mũkaarĩe e
PFX 111 ĩ mũkaarĩ ĩ
PFX 111 o mũkaarĩo o
PFX 111 ũ mũkaarĩũ ũ
PFX 111 0 akarĩ [^aeĩoũ]
PFX 111 0 akarĩa a
PFX 111 e akarĩe e
PFX 111 ĩ akarĩ ĩ
PFX 111 o akarĩo o
PFX 111 ũ akarĩũ ũ
PFX 111 0 akaarĩ [^aeĩoũ]
PFX 111 0 akaarĩa a
PFX 111 e akaarĩe e
PFX 111 ĩ akaarĩ ĩ
PFX 111 o akaarĩo o
PFX 111 ũ akaarĩũ ũ
PFX 111 0 makarĩ [^aeĩoũ]
PFX 111 0 makarĩa a
PFX 111 e makarĩe e
PFX 111 ĩ makarĩ ĩ
PFX 111 o makarĩo o
PFX 111 ũ makarĩũ ũ
PFX 111 0 makaarĩ [^aeĩoũ]
PFX 111 0 makaarĩa a
PFX 111 e makaarĩe e
PFX 111 ĩ makaarĩ ĩ
PFX 111 o makaarĩo o
PFX 111 ũ makaarĩũ ũ
PFX 111 0 ĩkarĩ [^aeĩoũ]
PFX 111 0 ĩkarĩa a
PFX 111 e ĩkarĩe e
PFX 111 ĩ ĩkarĩ ĩ
PFX 111 o ĩkarĩo o
PFX 111 ũ ĩkarĩũ ũ
PFX 111 0 ĩkaarĩ [^aeĩoũ]
PFX 111 0 ĩkaarĩa a
PFX 111 e ĩkaarĩe e
PFX 111 ĩ ĩkaarĩ ĩ
PFX 111 o ĩkaarĩo o
PFX 111 ũ ĩkaarĩũ ũ
PFX 111 0 rĩkarĩ [^aeĩoũ]
PFX 111 0 rĩkarĩa a
PFX 111 e rĩkarĩe e
PFX 111 ĩ rĩkarĩ ĩ
PFX 111 o rĩkarĩo o
PFX 111 ũ rĩkarĩũ ũ
PFX 111 0 rĩkaarĩ [^aeĩoũ]
PFX 111 0 rĩkaarĩa a
PFX 111 e rĩkaarĩe e
PFX 111 ĩ rĩkaarĩ ĩ
PFX 111 o rĩkaarĩo o
PFX 111 ũ rĩkaarĩũ ũ
PFX 111 0 gĩkarĩ [^aeĩoũ]
PFX 111 0 gĩkarĩa a
PFX 111 e gĩkarĩe e
PFX 111 ĩ gĩkarĩ ĩ
PFX 111 o gĩkarĩo o
PFX 111 ũ gĩkarĩũ ũ
PFX 111 0 gĩkaarĩ [^aeĩoũ]
PFX 111 0 gĩkaarĩa a
PFX 111 e gĩkaarĩe e
PFX 111 ĩ gĩkaarĩ ĩ
PFX 111 o gĩkaarĩo o
PFX 111 ũ gĩkaarĩũ ũ
PFX 111 0 ikarĩ [^aeĩoũ]
PFX 111 0 ikarĩa a
PFX 111 e ikarĩe e
PFX 111 ĩ ikarĩ ĩ
PFX 111 o ikarĩo o
PFX 111 ũ ikarĩũ ũ
PFX 111 0 ikaarĩ [^aeĩoũ]
PFX 111 0 ikaarĩa a
PFX 111 e ikaarĩe e
PFX 111 ĩ ikaarĩ ĩ
PFX 111 o ikaarĩo o
PFX 111 ũ ikaarĩũ ũ
PFX 111 0 cikarĩ [^aeĩoũ]
PFX 111 0 cikarĩa a
PFX 111 e cikarĩe e
PFX 111 ĩ cikarĩ ĩ
PFX 111 o cikarĩo o
PFX 111 ũ cikarĩũ ũ
PFX 111 0 cikaarĩ [^aeĩoũ]
PFX 111 0 cikaarĩa a
PFX 111 e cikaarĩe e
PFX 111 ĩ cikaarĩ ĩ
PFX 111 o cikaarĩo o
PFX 111 ũ cikaarĩũ ũ
PFX 111 0 rũkarĩ [^aeĩoũ]
PFX 111 0 rũkarĩa a
PFX 111 e rũkarĩe e
PFX 111 ĩ rũkarĩ ĩ
